en: Sporting Goods > Outdoor Recreation > Hunting & Shooting > Paintball > Paintball Gun Parts & Accessories: Paintball Air Tank Accessories; Paintball Air Tanks; Paintball Gun Barrels; Paintball Gun Bolts; Paintball Gun Drop Forwards; Paintball Gun Feed Necks; Paintball Gun Magazines; Paintball Gun Regulators; Paintball Gun Stocks; Paintball Gun Triggers; Paintball Hoppers; Paintball Pods & Tubes
ko: 스포츠용품 > 야외 레크레이션 > 사냥/사격 > 페인트볼 > 페인트볼 건 부품/부대용품: 페인트볼 에어 탱크 액세서리; 페인트볼 에어 탱크; 페인트볼 건 배럴; 페인트볼 건 볼트; 페인트볼 건 드롭 포워드; 페인트볼 건 피드 넥; 페인트볼 건 탄창; 페인트볼 건 레귤레이터; 페인트볼 총기 개머리판; 페인트볼 총기 방아쇠; 페인트볼 호퍼; 페인트볼 포드 및 튜브
vi: Dụng cụ thể thao > Giải trí ngoài trời > Săn bắn > Bắn súng sơn > Phụ kiện súng sơn: Phụ kiện bình khí súng bắn sơn; Bình khí nén súng sơn; Nòng súng sơn; Thoi nạp đạn súng bắn sơn; Bộ phận cân bằng súng sơn; Cổ nạp đạn súng bắn sơn; Băng đạn súng bắn sơn; Van điều áp súng bắn sơn; Báng súng bắn sơn; Cò súng bắn sơn; Phễu chứa đạn sơn; Ống đựng đạn bắn sơn
nb: Sportsutstyr > Friluftsliv > Jakt og skyting > Paintball > Deler og tilbehør for paintballpistoler: Tilbehør til lufttanker for paintball; Lufttanker for paintball; Pistoltønner for paintball; Sluttstykker for paintballvåpen; Vippestenger for paintballpistoler; Matehalser for paintballvåpen; Magasiner for paintballvåpen; Regulatorer for paintballvåpen; Kolber for paintballvåpen; Avtrekkere for paintballvåpen; Paintballtanker; Paintballrør og -hylster
nl: Sportartikelen > Buitenrecreatie > Jagen en schieten > Paintball > Onderdelen en accessoires voor paintballgeweren: Accessoires voor paintball-luchttanks; CO2-patronen voor paintball; Lopen voor paintballgeweren; Bolts voor paintballgeweren; Drop-forwards voor paintballgeweren; Feednecks voor paintballgeweren; Magazijnen voor paintballgeweren; Regelaars voor paintballgeweren; Kolven voor paintballgeweren; Triggers voor paintballgeweren; Paintballhouders; Paintballpods en -tubes
zh-TW: 體育用品 > 室外休閒 > 打獵和射擊 > 漆彈 > 漆彈槍零件/配件: 漆彈氣瓶配件; 漆彈槍氣瓶; 漆彈槍管; 漆彈槍槍機; 漆彈氣瓶座延伸器; 漆彈槍進彈口; 漆彈槍彈匣; 漆彈槍調壓閥; 漆彈槍槍托; 漆彈槍扳機; 漆彈彈斗; 漆彈彈筒與彈管
fr: Équipements sportifs > Loisirs de plein air > Chasse et tir > Paintball > Pièces et accessoires de lanceurs de paintball: Accessoires de bouteilles d'air de paintball; Bouteilles d'air pour paintball; Canons de lanceurs de paintball; Culasses de lanceurs de paintball; Avancées pour lanceurs de paintball; Feednecks de lanceurs de paintball; Chargeurs de lanceurs de paintball; Régulateurs de lanceurs de paintball; Crosses de lanceurs de paintball; Détentes de lanceurs de paintball; Chargeurs de lanceurs de paintball; Pots et tubes de paintball
lt-LT: Sporto prekės > Poilsis lauke > Medžioklė ir šaudymas > Dažasvydis > Dažasvydžio ginklų dalys ir priedai: Dažasvydžio oro balionų priedai; Dažasvydžio oro balionai; Dažasvydžio ginklų vamzdžiai; Dažasvydžio pistoleto varžtai; Dažasvydžio ginklo baliono perkėlimo į priekį adapteriai; Dažasvydžio ginklų bunkerio tvirtinimo adapteriai; Dažasvydžio ginklų dėtuvės; Dažasvydžio ginklų reguliatoriai; Dažasvydžio ginklų buožės; Dažasvydžio ginklų nuleistukai; Dažasvydžio dėtuvės; Dažasvydžio kapsulės ir vamzdžiai
fi: Urheilutarvikkeet > Ulkoharrasteet > Metsästys ja ammunta > Paintball > Paintball-aseiden osat ja tarvikkeet: Paintball-paineilmapullojen lisävarusteet; Paintball-paineilmapullot; Paintball-aseiden piiput; Paintball-aseiden lukot; Paintball-aseen Drop Forwardit; Paintball-aseiden syöttökaulat; Paintball-aseiden lippaat; Paintball-aseiden paineensäätimet; Paintball-aseiden tukit; Paintball-aseiden liipasimet; Paintball-hopperit; Paintball-podit ja -putket
ja: スポーツ用品 > 屋外レクリエーション > 狩猟・射撃 > ペイントボール用品 > ペイントボールガン関連用品: ペイントボール用エアタンクアクセサリー; ペイントボールガン用エアタンク; ペイントボールガン銃身; ペイントボールガン用ボルト; ペイントボールガン用ドロップフォワード; ペイントボールガン用フィードネック; ペイントボールガン用マガジン; ペイントボールガン用レギュレーター; ペイントボールガン用ストック; ペイントボールガン用トリガー; ペイントボールガン用ホッパー; ペイントボール用ポッド＆チューブ
zh-CN: 体育用品 > 户外休闲 > 打猎与射击 > 彩弹 > 漆弹枪零件/配件: 彩弹气罐配件; 漆弹气瓶; 彩弹枪管; 彩弹枪枪栓; 彩弹枪气罐平衡装置; 彩弹枪供弹口; 彩弹枪弹匣; 彩弹枪调节器; 彩弹枪枪托; 彩弹枪扳机; 漆弹装弹器; 彩弹储存管与筒
ro-RO: Articole sportive > Recreere în aer liber > Vânătoare și tir > Paintball > Piese și accesorii pentru arme de paintball: Accesorii pentru butelii de aer de paintball; Rezervoare cu aer pentru paintball; Țevi pentru arme de paintball; Bolțuri pentru arme de paintball; Drop forward pentru arme de paintball; Gâturi de alimentare pentru arme de paintball; Încărcătoare pentru arme de paintball; Regulatoare pentru arme de paintball; Pat de armă de paintball; Trăgaci pentru arme de paintball; Pâlnii pentru paintball; Capsule și tuburi de paintball
sv: Sportartiklar > Utomhusaktiviteter > Jakt och skytte > Paintball > Delar till paintballmarkörer: Tillbehör för lufttankar till paintball; Lufttankar för paintball; Pipor till paintballmarkörer; Bultar till paintballmarkörer; Dropforwards för paintballs- och airsoftgevär; Matarhalsar till paintballmarkörer; Magasin till paintballmarkörer; Regulatorer till paintballmarkörer; Kolvar till paintballmarkörer; Avtryckare till paintballmarkörer; Paintballmagasin; Paintballpoddar och rör
tr: Spor Malzemeleri > Açık Hava Etkinlikleri > Avcılık ve Atıcılık > Paintball > Paintball Silahı Parçaları ve Aksesuarları: Paintball hava tüpü aksesuarları; Paintball Tüpleri; Pantball Tüfek Namluları; Paintball silahı sürgüleri; Paintball Tabancası Drop Forward'ları; Paintball silahı besleme boyunları; Paintball silahı şarjörleri; Paintball silahı regülatörleri; Paintball silahı dipçikleri; Paintball silahı tetikleri; Paintball Şarjörleri; Paintball podları ve tüpleri
da: Sportsartikler > Friluftsliv > Jagt og skydning > Paintball > Våbendele til paintball: Tilbehør til lufttanke til paintball; Lufttanke til paintball; Pistolløb til paintball; Bolte til paintballmarkører; Drop forwards til paintballgeværer; Feed necks til paintballmarkører; Magasiner til paintballmarkører; Regulatorer til paintballmarkører; Kolber til paintballmarkører; Aftrækkere til paintballmarkører; Paintballtragte; Paintball-pods og -rør
el: Αθλητικά είδη > Υπαίθριες δραστηριότητες αναψυχής > Κυνήγι & σκοποβολή > Paintball (χρωματοσφαίριση) > Εξαρτήματα & αξεσουάρ όπλων Paintball: Αξεσουάρ φιαλών αέρα Paintball; Αεροδεξαμενές Paintball; Κάνες όπλων Paintball; Κλείστρα όπλων Paintball; Στήριγματα καννών Paintball; Λαιμοί τροφοδοσίας όπλων Paintball; Γεμιστήρες όπλων Paintball; Ρυθμιστές όπλων Paintball; Κοντάκια όπλων Paintball; Σκανδάλες όπλων Paintball; Χοάνες Paintball; Κάψουλες και σωλήνες Paintball
pt-PT: Artigos de desporto > Atividades recreativas no exterior > Caça e tiro > Paintball > Acessórios e peças para réplicas de paintball: Acessórios para botijas de ar de paintball; Botijas de ar para paintball; Canos para réplicas de paintball; Ferrolhos para armas de paintball; Aproximadores de botijas para réplicas de paintball; Alimentadores para armas de paintball; Carregadores de munições para armas de paintball; Reguladores para armas de paintball; Coronhas para armas de paintball; Gatilhos para armas de paintball; Loaders para paintball; Recipientes e tubos para paintball
es: Equipamiento deportivo > Actividades al aire libre > Caza y tiro > Paintball > Piezas y accesorios de pistolas de paintball: Accesorios para tanques de aire de paintball; Botellas de CO2 para paintball; Cañones de pistola de paintball; Cerrojos para marcadoras de paintball; Chasis para tanques de aire para pistolas de paintball; Cuellos de alimentación para marcadoras de paintball; Cargadores para marcadoras de paintball; Reguladores para marcadoras de paintball; Culatas para marcadoras de paintball; Gatillos para marcadoras de paintball; Tolvas de paintball; Tubos y cápsulas de paintball
ru: Спортивные товары > Активный отдых на открытом воздухе > Охота и стрельба > Пейнтбол > Детали и аксессуары для пейнтбольных маркеров: Аксессуары для пейнтбольных воздушных баллонов; Баллоны для пейнтбола; Стволы для пейнтбольных маркеров; Болты для пейнтбольных маркеров; Выносы баллона для пейнтбольных маркеров; Цанги для пейнтбольных маркеров; Магазины для пейнтбольных маркеров; Регуляторы для пейнтбольных маркеров; Приклады для пейнтбольных маркеров; Спусковые крючки для пейнтбольных маркеров; Фидеры для пейнтбола; Тубы для пейнтбола
bg-BG: Спортни стоки > Спортни занимания на открито > Лов и стрелба > Пейнтбол > Части и аксесоари за пистолети за пейнтбол: Аксесоари за резервоари за въздух за пейнтбол; Въздушни резервоари за пейнтбол; Цеви за оръжие за пейнтбол; Болтове за пейнтбол маркери; Стойки за оръжия за пейнтбол; Захранващи гърла за пейнтбол оръжия; Пълнители за пейнтбол оръжия; Регулатори за пейнтболни оръжия; Приклади за пейнтболни оръжия; Спусъци за пейнтбол оръжия; Хопъри за пейнтбол; Пейнтбол капсули и тръби
de: Sportartikel > Outdoor-Aktivitäten > Jagen und Schießen > Paintball > Ersatzteile & Zubehör für Paintball-Gewehre: Zubehör für Paintball-Druckluftflaschen; Paintball-Pressluftflaschen; Paintball-Gewehrläufe; Paintball-Markierer-Bolzen; Paintball-Drop-Forwards; Paintball-Markierer-Feednecks; Paintball-Markierer-Magazine; Paintball-Markierer-Regulatoren; Paintball-Markierer-Schulterstützen; Paintball-Markierer-Abzüge; Paintball-Hopper; Paintball-Pods & -Tubes
it: Articoli sportivi > Ricreazione outdoor > Caccia e tiro a segno > Paintball > Parti e accessori per armi da paintball: Accessori per bombole d'aria da paintball; Bombole di CO2 per paintball; Canne per armi da paintball; Otturatori per marcatori da paintball; Raccordi per armi da paintball; Raccordi di alimentazione per marcatori da paintball; Caricatori per marcatori da paintball; Regolatori per marcatori da paintball; Calci per marcatori da paintball; Grilletti per marcatori da paintball; Caricatori da paintball; Tubi e pod da paintball
pt-BR: Artigos esportivos > Atividades ao ar livre > Caça e tiro > Paintball > Peças de armas de paintball: Acessórios para cilindros de ar de paintball; Tanques de CO2 de paintball; Cano da arma de paintball; Ferrolhos de marcadores de paintball; Conectores drop forward para armas de paintball; Feed necks de marcadores de paintball; Magazines de marcadores de paintball; Reguladores de marcadores de paintball; Coronhas de marcadores de paintball; Gatilhos de marcadores de paintball; Compartimento de paintball; Pods e tubos de paintball
sl-SI: Športna oprema > Rekreacija na prostem > Lov in streljanje > Paintball > Deli in dodatki za paintball markerje: Dodatki za jeklenke za paintball; Jeklenke za paintball; Cevi za paintball markerje; Vijaki za pištole za paintball; Spustne tirnice za paintball markerje; Vratovi za podajalnike paintball pušk; Nabojniki za paintball puške; Regulatorji za paintball puške; Kopita za paintball puške; Sprožilci za paintball puške; Loaderji za paintball; Kapsule in tube za paintball kroglice
sk-SK: Športový tovar > Exteriérové rekreakčné športy > Poľovníctvo a streľba > Paintball > Diely a príslušenstvo pre paintballové zbrane: Príslušenstvo k paintballovým vzduchovým fľašiam; Paintballové tlakové fľaše; Hlavne na paintballové zbrane; Závitové skrutky pre paintballové zbrane; Paintballové zbrane s fľašou vpredu; Nábojnice pre paintballové zbrane; Zásobníky na paintballové zbrane; Regulátory paintballových zbraní; Pažby na paintballové zbrane; Spúšte paintballových zbraní; Paintballové zásobníky; Paintballové kapsuly a trubice
cs: Sportovní potřeby > Outdoorové aktivity > Lov a střelba > Paintball > Díly a příslušenství ke zbraním na paintball: Příslušenství k paintballovým vzduchovým lahvím; Zásobníky na CO2 na paintball; Hlavně na paintball; Závěry pro paintballové zbraně; Drop forwardy na paintballové zbraně; Násypky pro paintballové zbraně; Zásobníky pro paintballové zbraně; Regulátory pro paintballové zbraně; Pažby pro paintballové zbraně; Spouště pro paintballové zbraně; Zásobníky na paintball; Paintballové tuby a pouzdra
th: อุปกรณ์กีฬา > สันทนาการกลางแจ้ง > การล่าสัตว์และยิงปืน > เกมเพนท์บอล > ชิ้นส่วนและอุปกรณ์ปืนเพนท์บอล: อุปกรณ์เสริมสำหรับถังลมเพนต์บอล; ถังอากาศเพนท์บอล; ถังปืนเพนท์บอล; ลูกเลื่อนปืนเพนต์บอล; อุปกรณ์ดรอปฟอร์เวิร์ดของปืนเพนท์บอล; คอส่งกระสุนปืนเพนต์บอล; แมกกาซีนปืนเพนต์บอล; เรกูเลเตอร์ปืนเพนต์บอล; พานท้ายปืนเพนต์บอล; ไกปืนเพนต์บอล; ส่วนบรรจุลูกเพนท์บอล; พ็อดและหลอดใส่กระสุนเพนต์บอล
pl: Sprzęt sportowy > Rekreacja na świeżym powietrzu > Myślistwo i strzelectwo > Paintball > Akcesoria do markerów paintballowych: Akcesoria do butli ze sprężonym powietrzem do paintballa; Butle z powietrzem do gry w paintballa; Lufy do markerów paintballowych; Bolty do markerów paintballowych; Obniżki do markerów paintballowych; Feednecki do markerów paintballowych; Magazynki do markerów paintballowych; Regulatory do markerów paintballowych; Kolby do markerów paintballowych; Spusty do markerów paintballowych; Hoppery; Faty i tuby do paintballa
hr-HR: Sportska oprema > Rekreacija na otvorenom > Lov i streljaštvo > Paintball > Dijelovi i dodaci za paintball puške: Dodaci za spremnike zraka za paintball; Spremnici zraka za paintball; Cijevi za paintball puške; Vijci za puške za paintball; Drop Forwards pištolji za paintball; Vratovi za punjenje za pušku za paintball; Spremnici za pušku za paintball; Regulatori za pušku za paintball; Kundaci za pušku za paintball; Okidači za pušku za paintball; Spremnik za paintball kuglice; Podovi i cijevi za pušku za paintball
hu: Sportszerek > Szabadtéri kikapcsolódás > Vadászat és lövészet > Paintball > Paintball fegyveralkatrészek és -kiegészítők: Paintball-légtartály-kiegészítők; Paintball légtartályok; Paintball fegyvercsövek; Paintball fegyver boltok; Paintball fegyvercsúsztatók; Paintball fegyver betöltőnyakak; Paintball fegyvertárak; Paintball fegyver regulátorok; Paintball fegyvertusok; Paintball fegyver elsütőbillentyűk; Paintball tárolók; Paintball podok és tubusok